臺灣基隆地方法院民事裁定  
110年度補字第803號
原      告  中國信託商業銀行股份有限公司


法定代理人  利明献  


被      告  許永裕  


            林惠玲  

上列當事人間確認抵押權不存在事件，本院裁定如下：
    主  文
本件訴訟標的價額核定為新臺幣參拾參萬參仟伍佰貳拾貳元。
原告至遲應於前開核定訴訟標的價額之裁定確定後五日內，向本
院補繳第一審裁判費新臺幣貳仟貳佰元，逾期未繳，即駁回其訴
。
原告應於本裁定送達五日內，補正附表所示土地之土地登記第一
類謄本。
    理  由
一、按因債權之擔保涉訟，以所擔保之債權額為準；如供擔保之
    物其價額少於債權額時，以該物之價額為準。民事訴訟法第
    77條之6定有明文。次按債權人代位債務人對第三人起訴，
    係以債務人與第三人間之債權債務關係為訴訟標的，故代位
    訴訟之標的價額，應就債務人與第三人間權利義務關係定之
    。
二、經查，原告起訴主張被告許永裕積欠原告新臺幣（下同）13
    1,391元及利息，已取得本院核發之102年度司執字17929號
    債權憑證，而被告許永裕於民國97年7月29日，將附表所示
    之土地（下稱系爭土地）所有權應有部分設定擔保債權總金
    額最高限額600,000元之最高限額抵押權予被告林惠玲（下
    稱系爭最高限額抵押權），致原告於本院之強制執行事件因
    無執行實益而不能受償，爰起訴請求確認系爭最高限額抵押
    權所擔保之債權不存在，並依民法第242條、第767條之規定
    ，代位被告許永裕請求被告林惠玲塗銷系爭最高限額抵押權
    之登記。依前開說明，本件係以被告間之權利義務關係為訴
    訟標的，且屬因債權之擔保涉訟，應依民事訴訟法第77條之
    6規定，核定其訴訟標的價額。本件系爭土地應有部分價值
    約333,522元等情，有原告提出本院民事執行處109年5月7日
    基院109司執字良第5896號通知為憑。堪認系爭土地應有部
    分價值低於其所擔保之債權額600,000元，依前揭規定，本
    件訴訟標的價額自應以系爭土地之價額為準，爰核定本件訴
    訟標的之價額為333,522元。依民事訴訟法第77條之13之規
    定，應徵第一審裁判費為3,640元。
三、當事人對於核定訴訟標的價額之裁定，得於10日內抗告。故
    原告至遲應於本院前開核定訴訟標的價額之裁定確定後5日
    內，向本院補繳第一審裁判費2,200元（扣除已繳納之第一
    審裁判費1,440元。如逾期未補繳，即以裁定駁回其訴。另
    為利本件訴訟之進行，請原告提出系爭土地之土地登記第一
    類謄本。
四、依民事訴訟法第77條之1、77條之13、249條第1項但書，裁
    定如主文。
中　　華　　民　　國　　110 　年　　12　　月　　17　　日
                  民事庭法　官　周裕暐
以上正本係照原本作成。                                  
如不服本裁定關於核定訴訟標的價額部分，應於送達後10日內向
本院提出抗告狀，並繳納抗告費新臺幣1,000元；其餘關於命補
繳裁判費部分，不得抗告。
中　　華　　民　　國　　110 　年　　12　　月　　17　　日
                         書記官　謝佳妮
附表   編號 土地地號 權利範圍 1 新北市○○區○○段○○○○段000地號 1000分之310 2 同上小段151-1地號 1000分之310